【裁判字號】    94,上訴,3529
【裁判日期】    950124
【裁判案由】    毒品危害防制條例
【裁判全文】
臺灣高等法院刑事判決                94年度上訴字第3529號
上  訴  人  臺灣臺北地方法院檢察署檢察官
被      告  甲○○
上列上訴人因被告違反毒品危害防制條例案件，不服臺灣臺北地
方法院94年度訴字第552號，中華民國94年9月19日第一審判決（
起訴案號：臺灣臺北地方法院檢察署 94年度毒偵字第821號及移
送併辦：臺灣板橋地方法院檢察署94年度核退毒偵字第1267號、
94年度毒偵字第5132號，臺灣臺北地方法院檢察署94年度毒偵字
第1794號），提起上訴，本院判決如下：
    主  文
原判決撤銷。
甲○○連續施用第一級毒品，累犯，處有期徒刑拾壹月。扣案之
第一級毒品海洛因參小包（驗餘共淨重零點伍肆公克）、第一級
毒品海洛因壹包（淨重零點壹捌公克）、內含海洛因殘渣（均量
微無法析離計重）之吸管壹支及注射針筒貳支，均沒收銷燬之。
    事  實
一、甲○○前因於民國八十八、八十九年間，犯違反槍砲彈藥刀
    械管制條例、竊盜案件，分別經法院判處有期徒刑三月、六
    月確定，經臺灣板橋地方法院八十九年度聲字第二三八二號
    裁定應執行有期徒刑八月確定，於八十九年十一月二十二日
    徒刑執行完畢（構成累犯）；及因於八十八年間施用第二級
    毒品安非他命案件，經臺灣彰化地方法院八十九年度毒聲字
    第三四九號裁定令入戒治處所強制戒治，於九十年二月三日
    強制戒治交付保護管束期滿，由臺灣彰化地方法院檢察署於
    九十年四月四日以九十年度戒毒偵字第四九一、四九二、四
    九三、四九四號為不起訴處分確定；復因於九十年間施用第
    一、二級毒品海洛因、安非他命案件，經臺灣板橋地方法院
    檢察署聲請強制戒治及提起公訴，經臺灣板橋地方法院九十
    年度毒聲字第三八八四號裁定令入戒治處所強制戒治，及經
    臺灣板橋地方法院九十年度訴字第二五○九號分別判處有期
    徒刑八月、四月，應執行刑有期徒刑十月確定，於九十一年
    十月十五日強制戒治執行完畢後，接續執行有期徒刑，於九
    十二年六月十八日執行完畢（構成累犯）。詎甲○○猶不知
    悔改，於強制戒治執行完畢釋放後五年內，另基於施用第一
    級毒品海洛因之概括犯意，自九十二年十一月間某日起至九
    十三年十一月四日止，連續在臺北市○○路上，及其位在臺
    北縣新莊市○○街二三七巷一號三樓、臺北縣土城市○○路
    四五九號二樓之居所等處，施用第一級毒品海洛因多次，嗣
    先經警於九十三年十月五日上午三時三十分時許，在臺北市
    萬華區○○街與康定路口查獲，並扣得海洛因三小包（驗餘
    共淨重○點五四公克），嗣再經警於同年十一月五日零時三
    十分許，在臺北縣土城市○○路四五九號二樓查獲，並扣得
    其供施用毒品之用、內含海洛因殘渣（均量微無法析離計重
    ）之吸管一支及注射針筒二支。嗣甲○○承前施用第一級毒
    品之犯意，於 94年1月22日採尿前回溯26小時內之某時許，
    在不詳地點，施用第一級毒品海洛因，嗣於 94年1月22日23
    時40 分許，在桃園縣龜山鄉○○路○段50巷10弄14號前，為
    警盤檢查獲海洛因1包（毛重0.35公克，淨重0.18公克）。
二、案經臺北市政府警察局萬華分局報告臺灣臺北地方法院檢察
    署檢察官偵查起訴，及臺灣板橋地方法院檢察署檢察官、臺
    灣臺北地方法院檢察署檢察官移送併案審理。
    理  由
一、前揭事實，業據被告甲○○於審理中坦承不諱，又被告為警
    查獲後所採集之尿液檢體，經送驗以酵素免疫分析法（ＥＩ
    Ａ）初步檢驗，再經氣相層析質譜儀確認檢驗結果，確呈嗎
    啡陽性反應，有臺灣尖端先進生技醫藥股份有限公司九十三
    年十月八日、同年十一月十二日及九十四年五月十九日濫用
    藥物檢驗報告各一紙附卷可稽，而扣案之物三小包（驗餘共
    淨重○點五四公克），一包（毛重0.35公克，淨重0.18公克
    ），及內含殘渣（均量微無法析離計重）之吸管一支及注射
    針筒二支，確含第一級毒品海洛因成份，亦有法務部調查局
    九十三年十一月五日調科壹字第○二○○○六七三八號鑑定
    通知書、九十四年三月二十一日調科壹字第○八○○○八九
    八九號鑑定通知書、臺北市政府警察局萬華分局查獲毒品危
    害防制條例毒品初步檢驗報告單各一紙在卷可參，足認被告
    於審理中出於任意性之自白與事實相符，而堪採信；又被告
    前因於八十八年間施用第二級毒品安非他命案件，經臺灣彰
    化地方法院八十九年度毒聲字第三四九號裁定令入戒治處所
    強制戒治，於九十年二月三日強制戒治交付保護管束期滿，
    由臺灣彰化地方法院檢察署於九十年四月四日以九十年度戒
    毒偵字第四九一、四九二、四九三、四九四號為不起訴處分
    確定，復因於九十年間施用第一、二級毒品海洛因、安非他
    命案件，經臺灣板橋地方法院檢察署聲請強制戒治及提起公
    訴，經臺灣板橋地方法院九十年度毒聲字第三八八四號裁定
    令入戒治處所強制戒治，於九十一年十月十五日強制戒治執
    行完畢等情，有卷附臺灣高等法院被告全國前案紀錄表、臺
    灣彰化地方法院檢察署九十年度戒毒偵字第四九一、四九二
    、四九三、四九四號不起訴處分書、臺灣板橋地方法院檢察
    署九十年度毒偵字第三四○一號起訴書、臺灣板橋地方法院
    九十年度訴字第二五○九號判決書在卷可參，本件被告於強
    制戒治執行完畢釋放後，五年內再犯施用毒品犯罪，事證明
    確。
二、核被告所為，係犯毒品危害防制條例第十條第一項之施用第
    一級毒品罪。被告施用第一級毒品海洛因前後持有毒品之行
    為，係施用毒品之低度行為，應為其施用毒品之高度行為所
    吸收，不另論罪。被告自九十二年十一月間某日起至九十四
    年一月二十二日期間之多次施用毒品行為，時間緊接，方法
    相同，所犯係構成要件相同之罪名，顯係基於概括犯意反覆
    為之，為連續犯，應依刑法第五十六條之規定以一罪論，並
    依法加重其刑。又被告前因於八十八、八十九年間，犯違反
    槍砲彈藥刀械管制條例、竊盜案件，分別經法院判處有期徒
    刑三月、六月確定，經臺灣板橋地方法院以八十九年度聲字
    第二三八二號裁定應執行有期徒刑八月確定，於八十九年十
    一月二十二日徒刑執行完畢；及因於九十年間，犯施用第一
    、二級毒品海洛因、安非他命案件，經臺灣板橋地方法院九
    十年度訴字第二五○九號分別判處有期徒刑八月、四月，應
    執行刑有期徒刑十月確定，於九十二年六月十八日執行完畢
    等情，有本院被告全國前案紀錄表可參，其受有期徒刑之執
    行完畢後，五年內再犯本件有期徒刑以上之罪，為累犯，應
    依刑法第四十七條之規定，依法遞加重其刑。檢察官雖未就
    被告自九十二年十一月間某日起至九十四年一月二十二日止
    ，除九十三年十月五日上午五時許採尿前回溯二十六小時內
    某時之施用第一級毒品犯行以外之部分起訴，然前揭未經起
    訴之部分，與已起訴並經論罪科刑之部分有連續犯之裁判上
    一罪關係，應為起訴之效力所及，且經臺灣板橋地方法院檢
    察署檢察官以九十四年度核退毒偵字第一二六七號案件及九
    十四年度毒偵字第五一三二號案件移送併辦，本院自應併予
    審究；另臺灣臺北地方法院檢察署檢察官以九十四年度毒偵
    字第一七九四號移送併辦案件，與已起訴之犯罪事實相同，
    為事實上同一案件，本院亦應併予審究。原審對被告論罪科
    刑，固非無見。然原審未及審酌被告 94年1月22日之犯行，
    尚有未合，公訴人執此上訴，應認為有理由，本院爰將原判
    決予以撤銷改判。爰審酌被告施用毒品，對個人身心戕害甚
    鉅，且已有毒品前科，經強制戒治執行完畢後，復犯本件施
    用第一級毒品罪，顯未因前受強制戒治而決心改過，惟念其
    於審理中坦承犯行不諱，犯後態度尚稱良好，暨被告施用毒
    品之時間長短、生活狀況、品行、智識程度等一切情狀，量
    處如主文所示之刑。另查被告於九十三年十月五日上午三時
    三十分許為警查獲時，所扣得之海洛因三小包（驗餘共淨重
    ○點五四公克），以及於九十四年一月二十二日二十三時四
    十分許為警查扣之海洛因一包（淨重0.18公克），為查獲之
    毒品；而被告於同年十一月五日零時三十分許為警查獲時，
    所扣得之內含海洛因殘渣（均量微無法析離計重）之吸管一
    支及注射針筒二支，被告於警訊中供承係供其施用毒品海洛
    因之用，且與查獲之毒品無法分離，爰均依毒品危害防制條
    例第十八條第一項前段規定，宣告沒收銷燬之。
三、臺灣板橋地方法院檢察署94年度毒偵字第5132號併辦意旨另
    以：被告甲○○基於施用第二級毒品之犯意，於 94年1月22
    日採尿前回溯96小時內之某時許，在不詳地點，施用第二級
    毒品安非他命，嗣於 94年1月22日23時40分許，在桃園縣龜
    山鄉○○路○段50巷10弄14號前，為警盤檢查獲安非他命1包
    （毛重1.45公克）云云，然被告施用第一級毒品海洛因與施
    用第二級毒品安非他命，係分開施用，此業據被告供明，則
    此部分之犯罪與本案即無裁判上一罪之關係，應退回檢察官
    另行偵辦，併此敘明。
據上論斷，應依刑事訴訟法第369條第1項前段、第364條、第299
條第 1項前段，毒品危害防制條例第10條第1項、第18條第1項前
段，刑法第11條前段、第56條、第47條，判決如主文。
本案經檢察官陳明光到庭執行職務
中    華    民    國    95    年    1     月    24    日
                  刑事第八庭審判長法  官  吳  敦
                                  法  官  許增男
                                  法  官  沈宜生
以上正本證明與原本無異。
如不服本判決，應於收受送達後十日內向本院提出上訴書狀，其
未敘述上訴之理由者並得於提起上訴後十日內向本院補提理由書
（均須按他造當事人之人數附繕本）。
                                  書記官  陳雅加
中    華    民    國    95    年    1     月    25    日
附錄：本案論罪科刑法條全文
毒品危害防制條例第10條
施用第 1 級毒品者，處六月以上五年以下有期徒刑。
施用第 2 級毒品者，處三年以下有期徒刑。


司法院資訊處製作；財團法人民間司法改革基金會備份。
